【裁判字號】    99,易,506
【裁判日期】    990305
【裁判案由】    傷害等
【裁判全文】
臺灣板橋地方法院刑事判決               99年度易字第506號
聲  請  人  臺灣板橋地方法院檢察署檢察官
被      告  甲○○
            乙○○
上列被告因傷害等案件，經檢察官聲請簡易判決處刑（98年度偵
字第31416號、98年度偵字第34254號），本院認不宜以簡易判決
處刑，改依通常程序審理，判決如下:
    主  文
本件公訴不受理。
    理  由
一、聲請簡易判決處刑意旨略以：被告甲○○、乙○○2 人，於
    民國98年10月24日22時30分許，在臺北縣新莊市○○街124
    巷34弄4 號前，因停車細故發生爭執，被告甲○○、乙○○
    均基於傷害之犯意，被告甲○○徒手毆打乙○○，被告乙○
    ○則持不明物品毆打甲○○，造成乙○○受有前胸壁挫傷紅
    腫破皮、右手臂挫傷破皮、右前臂挫傷紅腫之傷害；而甲○
    ○則受有右臉頰撕裂傷1 公分、前胸壁挫傷紅腫、右手臂挫
    傷腫脹及撕裂傷1 公分之之傷害。另被告乙○○於上開時間
    、地點，基於公然侮辱之犯意，以台語辱罵甲○○三字經「
    幹你娘」。因認被告甲○○涉犯刑法第277 條第1 項之傷害
    罪嫌、被告乙○○涉犯刑法第277 條第1 項之傷害罪、第30
    9 條第1 項之公然侮辱罪等語。
二、按告訴乃論之罪，告訴人於第一審辯論終結前得撤回其告訴
    ；又告訴經撤回者，應諭知不受理之判決，並得不經言詞辯
    論為之，刑事訴訟法第238 條第1 項、第303 條第3 款及第
    307 條分別定有明文。查本件告訴人甲○○告訴被告乙○○
    傷害、公然侮辱案件及告訴人乙○○告訴被告甲○○傷害案
    件，聲請意旨認係觸犯刑法第277 條第1 項之傷害罪、第30
    9 條第1 項公然侮辱罪，依同法第287 條前段、第314 條之
    規定，須告訴乃論。茲據告訴人2 人已於99年2 月4 日本院
    行調解程序時達成和解，並具狀撤回告訴，有調解筆錄1份
    、聲請撤回告訴狀2 份在卷可按，揆諸前揭說明，本件爰不
    經言詞辯論，逕為諭知不受理之判決。
三、本件公訴人原聲請簡易判決處刑，經本院認有刑事訴訟法第
    451 條之1 第4 項但書之不宜以簡易處刑情事，依同法第45
    2 條規定，改依通常程序審理，附此敘明。
據上論斷，應依刑事訴訟法第452 條、第303 條第3 款、第307
條，判決如主文。
中    華    民    國    99    年    3     月    5    日
                    刑事第二十三庭   法   官  黃繼瑜
上列正本證明與原本無異。
如不服本判決，應於判決送達後10日內敘明上訴理由，向本院提
出上訴狀 (應附繕本) ，上訴於臺灣高等法院。其未敘述上訴理
由者，應於上訴期間屆滿後20日內向本院補提理由書「切勿逕送
上級法院」。
                                      書記官  藍淑芬
中    華    民    國    99    年    3    月    8    日

司法院資訊處製作；財團法人民間司法改革基金會備份。
